【裁判字號】    97,交上訴,614
【裁判日期】    970507
【裁判案由】    肇事遺棄等
【裁判全文】
臺灣高等法院臺中分院刑事判決       97年度交上訴字第614號
上  訴  人
即  被  告  丙○○
上列上訴人因肇事遺棄等案件，不服臺灣南投地方法院96年度交
訴字第50號中華民國96年12月19日第一審判決（起訴案號：臺灣
南投地方法院檢察署96年度偵字第4360號），提起上訴，本院判
決如下：
    主  文
上訴駁回。
    事  實
一、丙○○因竊盜犯行，經法院判處有期徒刑確定，嗣經減刑後
    ，應執行有期徒刑4月，於96年9月17日易科罰金執行完畢，
    猶無悔悟，於96年9月28日下午5時5分許，駕駛M9-3687號自
    用小客車之動力交通工具，沿南投縣南投市○○路由草屯鎮
    往南投市方向行駛，行至中正路與光華四路之交岔路口，因
    遇紅燈，停於不詳車號之廂型車後，嗣號誌轉為綠燈，該廂
    型車未及時起步，丙○○即駕車自上開廂型車右方之慢車道
    貿然超越該廂型車前行駛進路口。適甲○○騎乘腳踏車自對
    向車道（即南向車道，南投市往草屯鎮方向）左轉橫越路口
    ，行至路口內北向車道快慢車道分道線之相當位置（路口內
    無快慢車道劃分）時，為丙○○所駕駛之小客車撞及，甲○
    ○之身體彈起並撞及丙○○車之前擋風玻璃後，跌落於路面
    ，丙○○車之前擋風玻璃因此碎裂，甲○○則受有臉、耳、
    軀幹多處外傷之傷害（過失傷害部分未據告訴）。詎丙○○
    已確知駕車肇事，且甲○○因此車禍撞擊必將受到傷害，猶
    基於肇事逃逸之犯意，迅速駕車逃離現場。嗣經警得悉肇事
    丙○○小客車之車號，而循線查獲。
二、案經南投縣政府警察局中興分局報請臺灣南投地方法院檢察
    署檢察官偵查起訴。
    理  由
一、本案檢察官原聲請簡易判決處刑，因上訴人即被告丙○○前
    有竊盜犯行，已經法院判處有期徒刑，並定應執行有期徒刑
    4月，於96年9月17日執行完畢，此有臺灣高等法院被告前案
    紀錄表可按。被告故意再犯本案，已構成累犯，依法須加重
    其刑，且被告於本案所犯之肇事逃逸罪，其最輕本刑為有期
    徒刑6月，是以被告所犯罪刑因不得宣告緩刑或處以得易科
    罰金之有期徒刑，而無適用簡易判決處刑之餘地，原審法院
    依據刑事訴訟法第451條之1第4項但書第1款及同法第452 條
    等之規定，改依通常程序審判。
二、上訴人即被告丙○○雖不否認上開駕駛小客車肇事致被害人
    甲○○受傷之事實，但否認有逃逸之情事，辯稱：肇事後，
    伊小客車停在附近轉角地方，離現場二、三百公尺，沒有逃
    逸。伊於警偵訊及原審，是承認肇事，沒有承認逃逸云云。
    查被告上開駕駛小客車肇事致人受傷逃逸之事實，業據被告
    丙○○於原審法院審理時，坦承不諱（見原審卷第11頁）；
    並經目擊證人丁○○於偵查中及本院審理時具結證述明確（
    見偵查卷39頁、本院卷第38頁）。被害人甲○○因本件車禍
    ，致受有臉、耳、軀幹多處外傷，亦有佑民綜合醫院診斷證
    明書可憑（見偵卷第29頁）。此外，並有道路交通事故現場
    圖、道路交通事故調查報告表(一)、(二)（見偵卷第9～11 頁
    ）、肇事車輛及肇事現場等照片14幀（見偵卷第18～24頁）
    等在卷，及被告駕駛之上開小客車因車禍撞擊而掉落肇事現
    場之汽車白色烤漆1片扣案可資證明。被告辯稱其肇事後，
    將車停在附近，沒有逃逸，難予採信。被告上開駕駛小客車
    肇事致人受傷逃逸之事實，事證明確，可以認定。
三、核被告丙○○所為，係犯刑法第185條之4駕駛動力交通工具
    肇事致人受傷而逃逸罪。又被告因竊盜犯行，經法院判處徒
    刑確定，嗣經減刑後，應執行有期徒刑4月，於96年9月17
    日易科罰金執行完畢，已如前述，其於5年以內故意再犯本
    案有期徒刑以上之罪，為累犯，依刑法第47條第1項規定加
    重其刑。
四、原審判決認被告犯行，事證明確，適用刑法第185條之4、第
    47條第1項規定，審酌被告前有竊盜前科，素行不好，惟被
    害人所受傷害不重，於肇事後已受適當之救護，被告於偵查
    中及原審法院承認犯行，態度良好等情狀，量處有期徒刑八
    月，認事用法均無違誤，量刑亦遲妥適。被告上訴否認犯罪
    ，其上訴為無理由，應予駁回。
據上論結，應依刑事訴訟法第368條，判決如主文。
本案經檢察官乙○○到庭執行職務。
中    華    民    國    97    年    5    月    7      日
            交通法庭    審判長法  官  陳  筱  珮
                              法  官  康  應  龍
                              法  官  趙  春  碧
上列正本證明與原本無異。
如不服本判決應於收受送達後十日內向本院提出上訴書狀，其未
敘述上訴之理由者並得於提起上訴後十日內向本院補提理由書（
均須按他造當事人之人數附繕本）。
                              書記官  蘇  昭  文
中    華    民    國    97    年    5    月    7      日
附錄論罪科刑條文：
中華民國刑法第185條之4
駕駛動力交通工具肇事，致人死傷而逃逸者，處6月以上5年以下
有期徒刑。


司法院資訊處製作；財團法人民間司法改革基金會備份。
